臺灣臺中地方法院民事裁定　　　　　　100年度司繼字第659號
聲　請　人
即　繼承人　DAVID DIN.
　　　　　　SHEREE SU.
上　一　人
法定代理人　林素勤
代　理　人　林俊杰
上列聲請人聲明拋棄繼承權事件，本院裁定如下：
    主  文
聲請駁回。
程序費用由聲請人負擔。
    理  由
一、本件聲請意旨略以：本件拋棄繼承之被繼承人林金江不幸於
    民國99年7月5日死亡，其子女均已聲明拋棄繼承，聲請人為
    被繼承人之孫，因自願拋棄繼承權，爰提出繼承系統表、除
    戶戶籍謄本、護照影本、聲明書等文件依法聲請核備云云。
二、按遺產繼承人，除配偶外，依左列順序定之：(一)直系血親卑
    親屬、(二)父母、(三)兄弟姐妹、(四)祖父母；前條所定第一順序
    之繼承人，以親等近者為先；又第一順序之繼承人，其親等
    近者均拋棄繼承權時，由次親等之直系血親卑親屬繼承；次
    按繼承人拋棄其繼承權，應於知悉其得繼承之時起3個月內
    ，以書面向法院為之，民法第1138、1139條、第1174條第2
    項、第1176條第5項分別定有明文。
三、經查：被繼承人於99年7月5日死亡，其子女即直系血親卑親
    屬一親等繼承人均已向本院聲明拋棄繼承等情，有除戶戶籍
    謄本、繼承系統表等在卷可稽，復據本院依職權調取99年度
    司繼字第2109號卷宗核閱無訛，堪信為真實。而聲請人雖主
    張渠等係被繼承人之孫，屬直系血親卑親屬二親等繼承人，
    卻未提出相關事證以資證明，嗣經本院裁定命聲請人應於收
    受本裁定之日起30日內補正聲請人與被繼承人具親屬關係之
    證明文件，該裁定業於100年5月11日合法送達，然聲請人迄
    未補正，此有送達證書附卷可參，本院亦查無其他證據，尚
    難遽認聲請人為被繼承人之孫而有繼承權。退步言，縱認本
    件聲請人係被繼承人之孫，惟查被繼承人之直系血親卑親屬
    一親等繼承人已於99年10月18日將其等聲明拋棄繼承一事通
    知聲請人等情，有99年度司繼字第2109號卷內所附通知書可
    證，顯見本件聲請人於99年10月18日即知悉先順序繼承人均
    已聲明拋棄繼承，應當知悉渠等得為繼承之事實，揆諸前開
    說明，聲請人於99年10月18日既已知悉渠等得繼承，卻遲至
    10 0年3月21日始向本院聲明拋棄繼承，此有聲請人聲請書
    狀上本院收發室收狀章所示日期可稽，顯已逾3個月法定拋
    棄繼承期間。執此，本件聲請於法未合，應予駁回。
四、依非訟事件法第21條第1項前段，裁定如主文。
中    華    民    國   100    年    6     月    16    日
                  家事法庭  司法事務官  蔡伊萍
以上正本係照原本作成。
如對本裁定抗告，須於裁定送達後10日之不變期間內，向本院提
出抗告狀。
中    華    民    國   100    年    6     月    16    日
                                書記官  曾惠雅